【裁判字號】    92,交抗,79
【裁判日期】    920730
【裁判案由】    聲明異議
【裁判全文】
臺灣高等法院高雄分院刑事裁定                      九十二年度交抗字第七九號
    抗  告  人
    即受處分人    欣德路通運股份有限公司
    法定代理人  甲○○
右列抗告人因違反道路交通管理處罰條例案件，不服臺灣高雄地方法院中華民國九十
二年六月十一日裁定（九十二年度交聲字第二○五號），提起抗告，本院裁定如左：
    主  文
原裁定撤銷，發回臺灣高雄地方法院。
    理  由
一、本件抗告意旨略以：抗告人即受處分人於民國九十二年四月十七日收受高雄市政
    府交通局交通事件裁決處（下簡稱交通事件裁決處）高市府交裁字第三二－Ｚ0
    0000000號及第三二－Ｚ00000000號裁決書，並於九十二年五月
    五日向交通事件裁決處提出異議，有收寄郵局郵戳收文可稽，是抗告人已於二十
    日之法定不變期間聲明異議，原裁定認抗告人已逾二十日之法定不變期間，顯有
    錯誤，為此提起本件抗告等語。
二、原裁定以：抗告人於九十二年一月二十日十六時五十八分許，在國道三號高速公
    路南向第一百二十二點五公里處因有使用他車牌照，及牌照借供他車使用之違規
    情形，為警攔停舉發，並於九十二年四月十一日，經交通事件裁決處分別以高市
    府交裁字第三二—Ｚ00000000號及地三二—Ｚ00000000號裁決
    抗告人均應罰鍰新台幣五千元，牌照吊銷在案，且該裁決書已於九十二年四月十
    七日均送達抗告人，而抗告人係於九十二年五月八日始向高雄市政府交通局交通
    事件裁決處提出異議，是抗告人已逾二十日之法定不變期間，抗告人聲明異議自
    有未合，當應裁定駁回等語。
三、按道路交通管理處罰條例第八十七條第一項規定：受處分人不服第八條主管機關
    所為之處罰，得於接到裁決之翌日起二十日內向管轄地方法院聲明異議。又依道
    路交通案件處理辦法第十二條、第十三條規定：依道路交通管理處罰條例第八十
    七條規定向管轄法院聲明異議之期間，自裁決送達之翌日起算，並得依法扣除在
    途期間及聲請回復原狀，又聲明異議，應以司法狀紙敘述異議之理由，提出於原
    處分機關為之，原處分機關應於接受異議書狀後五日內，將該案卷宗及有關證物
    ，送交該管地方法院或其分院交通法庭。
四、經查，本件抗告人即受處分人係於九十二年四月十七日收受前開裁決書二份等情
    ，有高雄市政府交通局交通事件裁決處違反道路交通管理事件裁決書，及高雄市
    政府交通局九十二年六月五日以高市交裁字第０九二００一０四四一號函所附之
    送達回執等附於原審卷可稽；嗣抗告人於九十二年五月五日委由郵局投遞對該裁
    決書不服之聲明異議狀，經高雄市政府交通局交通事件裁決處於九十二年五月七
    日收受，並於投遞後郵戳欄蓋用收文章情事，有抗告人提出之掛號回執，其上記
    載「高雄市政府交通局交通事件裁決處九十二年七月七日收文章（乙）」可稽；
    再經本院函詢高雄市政府交通局前開聲明異議狀收受日期，經該局於九十二年七
    月二十二日以高市交裁字第○九二○○一四五四五號函覆稱：「二、有關本局交
    通裁決處郵寄包裹案件收文流程為每日中午十一時左右由收件人員收取包裹，並
    進行拆收整理登記後於下午十六時二十分左右分發與登記桌，登記桌點收後進行
    歸類整理已屆十七時三十分下班時間，故分發掛號公文均登記為次日日期。三、
    聲明異議人送件投遞後郵戳收文章為九十二年五月七日應為法定期間內異議日期
    」等語。綜上，抗告人聲明異議尚未逾首揭規定之聲明異議期間。原審未查，遽
    以抗告人已逾聲明異議期間，而予以駁回，容有未洽。抗告意旨就高雄市政府交
    通局交通事件裁決處收受聲明異議狀之時間雖有誤認（即應係九十二年五月七日
    ，而非同年月五日），惟其既於法定期間內提出異議，其抗告指摘原裁定不當，
    即為有理由，自應由本院將原裁定撤銷，並發回臺灣高雄地方法院更為妥適之裁
    定。
四、據上論斷，應依道路交通案件處理辦法第二十六條、刑事訴訟法第四百十三條前
    段，裁定如主文。
中    華    民    國      九十二      年      七      月     三十   日
                              臺灣高等法院高雄分院刑事第二庭
                                  審判長法官  林正雄
                                        法官  黃壽燕
                                        法官  黃蕙芳
右正本證明與原本無異。
不得再抗告。
                                  法院書記官  郭蘭蕙
中    華    民    國      九十二      年      七      月     三十   日


司法院資訊處製作；財團法人民間司法改革基金會備份。
